zh-CN: 干手机配件类型: 盖板/面板; 滴水托盘; 过滤器; 加热元件; 安装支架; 安装套件; 喷嘴; 电源线; 螺丝/硬件套件; 安全密钥; 传感器模块; 感应启动面板; 其他
sv: Typ av handtorkstillbehör: Överdrag/Frontplatta; Droppbricka; Filter; Värmeelement; Monteringsfäste; monteringssats; Munstycke; Strömsladd; Skruv- / utrustningssats; Säkerhetsnyckel; Sensormodul; Beröringsfri aktiveringspanel; Övrigt
tr: El kurutma makinesi aksesuar tipi: Kapak/Ön Panel; Damlama tepsisi; Filtre; Isıtma elemanı; Montaj braketi; Montaj kiti; Püskürtme ucu; Güç kablosu; Vida/montaj seti; Güvenlik anahtarı; Sensör modülü; Temassız aktivasyon paneli; Diğer
es: Tipo de accesorio para secador de manos: Cubierta/placa frontal; Bandeja de goteo; Filtro; Elemento calefactor; Soporte de instalación; Kit de montaje; Boquilla; Cable de alimentación; Juego de tornillos y herrajes; Llave de seguridad; Módulo de sensor; Panel de activación sin contacto; Otros
cs: Typ příslušenství pro osoušeč rukou: Kryt / čelní panel; Odkapávací miska; Filtr; Topné těleso; Nástěnný držák; Instalační sada; Tryska; Napájecí kabel; Sada šroubů / spojovacího materiálu; Bezpečnostní klíč; Senzorový modul; Bezdotykový aktivační panel; Jiné
fr: Type d’accessoire pour sèche-mains: Couvercle/Plaque frontale; Bac d’égouttage; Filtre; Élément chauffant; Support de montage; Kit de montage; Buse; Cordon d'alimentation; Ensemble vis/matériaux; Clé de sécurité; Module de capteurs; Panneau d’activation sans contact; Autre
de: Zubehörtyp für Händetrockner: Abdeckung/Frontplatte; Tropfschale; Filter; Heizkörper; Montagehalterung; Montagekit; Düse; Netzkabel; Schrauben-/Hardwareset; Sicherheitsschlüssel; Sensormodul; Berührungsloses Aktivierungsfeld; Sonstiges
sk-SK: Typ príslušenstva k sušiču rúk: Kryt/Čelný panel; Odkvapkávací podnos; Filter; Vyhrievací článok; Montážna konzola; Montážna súprava; Tryska; Napájací kábel; Súprava skrutiek/technického vybavenia; Bezpečnostný kľúč; Senzorový modul; Bezdotykový aktivačný panel; Iné
it: Tipo di accessorio per asciugamani elettrico: Copertura/placca frontale; Vassoio antigoccia; Filtro; Elemento riscaldante; Staffa di installazione; Kit di montaggio; Ugello; Cavi elettrici; Set di viti/ferramenta; Chiave di sicurezza; Modulo sensore; Pannello di attivazione senza contatto; Altro
lt-LT: Rankų džiovintuvo priedo tipas: Dangtis / Priekinė plokštė; Nuvarvėjimo padėklas; Filtras; Šildymo elementas; Montavimo laikiklis; Montavimo rinkinys; Antgalis; Maitinimo laidas; Varžtų/Techninių įrankių rinkinys; Saugumo raktas; Jutiklių modulis; Bekontaktis aktyvinimo skydelis; Kita
en: Hand dryer accessory type: Cover/Faceplate; Drip tray; Filter; Heating element; Installation bracket; Mounting kit; Nozzle; Power cord; Screw/Hardware set; Security key; Sensor module; Touchless activation panel; Other
ja: ハンドドライヤー付属品の種類: カバー/フェースプレート; ドリップトレイ; フィルター; 加熱エレメント; 取り付けブラケット; 取り付けキット; ノズル; 電源コード; ネジ/ハードウェアセット; セキュリティキー; センサーモジュール; タッチレス起動パネル; その他
fi: Hiustenkuivaimen lisävarustetyyppi: Kansi/Etulevy; Tippa-alusta; Suodatin; Lämmityselementti; Asennuskiinnike; Kiinnityssarja; Suutin; Virtajohto; Ruuvi-/asennussarja; Suojausavain; Anturimoduuli; Kosketukseton aktivointipaneeli; Muu
ru: Тип аксессуара для сушилки для рук: Крышка/лицевая панель; Поддон для капель; Фильтр; Нагревательный элемент; Монтажный кронштейн; Комплект крепежа; Насадка; Шнур питания; Набор винтов/оборудования; Ключ безопасности; Сенсорный модуль; Бесконтактная панель активации; Другое
pt-PT: Tipo de acessório para secador de mãos: Tampa/Painel frontal; Bandeja coletora; Filtro; Elemento de aquecimento; Suporte de instalação; Kit de montagem; Bocal; Cabo de alimentação; Conjunto de parafusos/equipamento; Chave de segurança; Módulo sensor; Painel de ativação sem contacto; Outro
el: Τύπος αξεσουάρ στεγνωτήρα χεριών: Κάλυμμα/Πρόσοψη; Δίσκος συλλογής υγρών; Με φίλτρο; Στοιχείο θέρμανσης; Βάση εγκατάστασης; Κιτ τοποθέτησης; Ακροφύσιο; Καλώδιο τροφοδοσίας; Σετ βίδας/υλικός εξοπλισμός; Κλειδί ασφαλείας; Μονάδα αισθητήρα; Πίνακας ενεργοποίησης χωρίς επαφή; Άλλο
vi: Loại phụ kiện máy sấy tay: Nắp che/Mặt nạ thiết bị; Khay hứng; Bộ lọc; Bộ phận gia nhiệt; Giá đỡ lắp đặt; Bộ sản phẩm lắp đặt; Vòi phun; Dây nguồn; Bộ ốc vít/Phụ kiện kim khí; Chìa khóa bảo mật; Mô-đun cảm biến; Bảng kích hoạt không tiếp xúc; Khác
pt-BR: Tipo de acessório para secador de cabelo: Tampa/painel frontal; Bandeja coletora; Filtro; Elemento de aquecimento; Suporte de instalação; Kit de montagem; Bico; Cabo de alimentação; Kit de ferramentas/parafusos; Chave de segurança; Módulo de sensor; Painel de ativação sem contato; Outro
hr-HR: Vrsta pribora za sušilo za ruke: Poklopac / prednja ploča; Posuda za prikupljanje tekućine; Filtar; Grijaći element; Nosač za montažu; Set za montažu; Mlaznica; Kabel za napajanje; Set vijaka/pribor; Sigurnosni ključ; Senzorski modul; Ploča za beskontaktnu aktivaciju; Ostalo
sl-SI: Vrsta dodatka za sušilnik za roke: Pokrov/sprednja plošča; Pladenj za kapljanje; Filter; Grelni element; Montažni nosilec; Komplet za montažo; Nozzle; Napajalni kabel; Komplet vijakov/strojne opreme; Varnostni ključ; Senzorski modul; Brezdotična aktivacijska plošča; Druga
th: ประเภทอุปกรณ์เสริมเครื่องเป่ามือ: ฝาครอบ/แผงหน้า; ถาดรองน้ำหยด; ตัวกรอง; ขดลวดทำความร้อน; ขายึดติดตั้ง; ชุดเครื่องมือติดตั้ง; หัวฉีด; สายไฟ; ชุดสกรู/อุปกรณ์ติดตั้ง; กุญแจสำหรับงานซ่อมบำรุง; โมดูลเซ็นเซอร์; แผงสั่งงานไร้สัมผัส; อื่นๆ
hu: Kézszárító kiegészítő típusa: Burkolat/előlap; Cseppfelfogó tálca; Szűrő; Fűtőelem; Szerelőkonzol; Szerelőkészlet; Fúvóka; Tápkábel; Csavar-/szerszámkészlet; Biztonsági kulcs; Szenzormodul; Érintésmentes aktiváló panel; Egyéb
nl: Type accessoire handdroger: Afdekplaat/voorplaat; Lekbak; Filter; Verwarmingselement; Montagebeugel; Montagekit; Mondstuk; Voedingskabel; Schroeven-/beslagset; Beveiligingssleutel; Sensormodule; Contactloos activeringspaneel; Overig
da: Håndtørrertilbehør: Dæksel/frontplade; Drypbakke; Filter; Varmeelement; Installationsbeslag; Monteringssæt; Dyse; Strømkabel; Skrue-/beslagsæt; Sikkerhedsnøgle; Sensormodul; Aktiveringspanel uden berøring; Andet
zh-TW: 烘手機配件類型: 蓋板/面板; 滴水盤; 濾網; 加熱元件; 安裝支架; 安裝工具包; 噴嘴; 電源線; 螺絲/硬體組; 安全金鑰; 感測器模組; 非接觸式啟動面板; 其他
pl: Typ akcesorium suszarki do rąk: Osłona / panel przedni; Taca ociekowa; Filtr; Element grzewczy; Wspornik montażowy; Zestaw montażowy; Dysza; Przewód zasilający; Zestaw śrub / montażowy; Klucz zabezpieczający; Moduł czujnika; Bezdotykowy panel aktywacji; Pozostałe
nb: Type håndtørkertilbehør: Deksel/frontplate; Dryppbrett; Filter; Varmeelement; Monteringsbrakett; Monteringssett; Munnstykke; Strømledning; Skrue-/maskinvaresett; Sikkerhetsnøkkel; Sensormodul; Berøringsfritt aktiveringspanel; Annet
ro-RO: Tip de accesoriu pentru uscător de mâini: Capac/placă frontală; Tavă de picurare; Filtru; Element de încălzire; Suport de instalare; Kit de montare; Duză; Cablu de alimentare; Set șuruburi/accesorii; Cheie de securitate; Modul senzor; Panou de activare fără atingere; Altele
ko: 핸드 드라이어 액세서리 유형: 커버/페이스플레이트; 드립 트레이; 필터; 가열 소자; 설치 브래킷; 설치용 키트; 노즐; 전원 코드선; 나사/하드웨어 세트; 보안 키; 센서 모듈; 비접촉식 활성화 패널; 기타
bg-BG: Аксесоар за сушилня за ръце: Капак/Лицев панел; Тава за отцеждане; Филтър; Нагревателен елемент; Монтажна скоба; Монтажен комплект; Дюза; Захранващ кабел; Комплект винтове/крепежни елементи; Ключ за сигурност; Сензорен модул; Панел за безконтактно активиране; Друго